【裁判字號】    92,易,226
【裁判日期】    920523
【裁判案由】    傷害
【裁判全文】
臺灣雲林地方法院刑事判決                          九十二年度易字第二二六號
    公  訴  人  臺灣雲林地方法院檢察署檢察官
    被      告  甲○○
右列被告因傷害案件，經檢察官提起公訴（九十二年度偵字第八一一號），本院判決
如左：
    主  文
甲○○傷害人之身體，處拘役參拾日，如易科罰金，以佰元折算壹日。
    事  實
一、甲○○與乙○○二人因土地相鄰關係而夙有糾紛，於民國（下同）九十一年十二
    月十四日中午十二時三十分許，甲○○再因土地糾紛，而與乙○○在雲林縣口湖
    鄉埔北村三鄰鱉潭四十號前發生口角，於爭執中，甲○○竟以右拳頭毆打乙○○
    左前額一拳，致乙○○受有前額擦傷、腫脹、流血之傷害，甲○○於攻擊乙○○
    後立即逃逸，雙方追逐至雲林縣口湖鄉埔北村一鄰鱉潭四號甲○○住家門前，繼
    續發生拉扯，惟此次未有傷害之情形。
二、案經乙○○訴由雲林縣警察局北港分局報請臺灣雲林地方法院檢察署檢察官偵查
    起訴。
    理  由
一、被告甲○○坦承有於九十一年十二月十四日中午十二時三十分許，在雲林縣口湖
    鄉埔北村三鄰鱉潭四十號告訴人乙○○住處前，與告訴人乙○○發生口角後進而
    拉扯，雙方並追逐至同村鱉潭四號被告甲○○住處門前繼續爭執、拉扯等事實，
    惟矢口否認有何傷害之犯行，辯稱：當時是在拉扯中發生的，所以不知道告訴人
    如何受傷的云云。惟查，被告甲○○確有於上開時間，在告訴人住處門前以右拳
    頭攻擊告訴人左前額一下後，立即逃逸，雙方並追逐至被告住處門前繼續拉扯等
    情，業經告訴人乙○○於警訊及偵審中指訴綦詳，而告訴人乙○○與被告甲○○
    發生爭執後確受有前額擦傷、腫脹、流血之傷害，亦有告訴人提出之診斷證明書
    一紙在卷可參。質之被告，何以告訴人與之發生爭執後即受有傷害？被告供稱，
    當時他只是要去找告訴人說明而已，講完後他要回家時，告訴人就追到他家門口
    要打他；告訴人那時有拿東西敲他的肩膀，他有出手回擋；拉扯時告訴人前額有
    稍微瘀血而已，並沒有看到流血等語，則依被告上開之供述，雙方於爭執時確有
    發生互相拉扯之情形，而拉扯後亦造成告訴人前額瘀血之傷害，是依告訴人所受
    傷害觀察，被告於雙方拉扯時確有出手攻擊告訴人之情形，相當明顯，被告辯稱
    不知告訴人為何受傷云云，顯係事後卸責之詞，不足採信。本件事證明確，被告
    之傷害犯行堪以認定，應依法論罪科刑。
二、核被告甲○○所為，係犯刑法第二百七十七條第一項之普通傷害罪。爰審酌被告
    係因細故爭執而徒手傷害人，且告訴人乙○○所受傷害尚非嚴重等一切情狀，量
    處如主文所示之刑，並諭知易科罰金之折算標準。
據上論斷，應依刑事訴訟法第二百九十九條第一項前段，刑法第二百七十七條第一項
、第四十一條第一項前段，罰金罰鍰提高標準條例第一條前段、第二條，判決如主文
。
本案經檢察官丙○○到庭執行職務
中      華      民      國      九十二      年    五    月    二十三    日
                                        臺灣雲林地方法院刑事第二庭
                                            法  官  劉為丕
右正本證明與原本無異。
如不服本判決，應於判決送達後十日內向本院提出上訴狀( 應附繕本 )。
                                            書記官  王淑美
中      華      民      國      九十二      年    五    月    二十三    日
附錄本案論罪科刑法條全文：
中華民國刑法第二百七十七條
 (普通傷害罪)
傷害人之身體或健康者，處三年以下有期徒刑、拘役或一千元以下罰金。
犯前項之罪因而致人於死者，處無期徒刑或七年以上有期徒刑；致重傷者，處三年以
上十年以下有期徒刑。


司法院資訊處製作；財團法人民間司法改革基金會備份。
